最高法院刑事判決　　　　　　　　　　　　　　　九十三年度台上字第三三七五號
　　上　訴　人　台灣高等法院高雄分院檢察署檢察官
　　被　　　告　甲○○
　　　　　　　　　　　　（另案在台灣東成技能訓練所執行）
右上訴人因被告強盜等罪案件，不服台灣高等法院高雄分院中華民國九十二年十月二
十八日第二審更審判決（九十二年度上更(一)字第二一九號，起訴案號：台灣高雄地方
法院檢察署九十年度偵字第一一六六六、一五九一三號），提起上訴，本院判決如左
：
    主  文
上訴駁回。
    理  由
按刑事訴訟法第三百七十七條規定，上訴於第三審法院，非以判決違背法令為理由，
不得為之。是提起第三審上訴，應以原判決違背法令為理由，係屬法定要件。如果上
訴理由書狀並未依據卷內訴訟資料，具體指摘原判決不適用何種法則或如何適用不當
，或所指摘原判決違法情事，顯與法律規定得為第三審上訴理由之違法情形，不相適
合時，均應認其上訴為違背法律上之程式，予以駁回。本件原判決以公訴意旨略謂被
告甲○○有其理由欄一所載之犯行，涉犯刑法第三百二十五條第一項搶奪罪、第三百
二十六條第二項、第一項加重搶奪未遂罪、第三百二十八條第一項強盜罪嫌云云。惟
經審理結果，認無積極證據足認被告有被訴之上開犯行，因而撤銷第一審科刑之判決
，改判諭知被告無罪。上訴人表示不服，提起第三審上訴，其上訴意旨略以：（一）
、被害人林仰平於第一審及原審更審前審理時，指稱坐前座之歹徒有戴防塵眼鏡，原
判決認其並未指稱歹徒有戴眼鏡云云，與卷內資料不符，已有證據理由矛盾之違誤，
且原審更審前勘驗被告右臉頰中間有一顆不明顯之痣，與林仰平指認歹徒臉上有一顆
痣或斑之特徵及位置相符，原審未究明何以不見之原因，遽為有利被告之認定，有違
經驗法則。（二）、被告於警詢自白搶得被害人羅裕祥之金項鍊後拿至大順銀樓變賣
，該銀樓未登記，原審未調查該銀樓是否因規避贓物刑責而予以否認，又未傳訊警員
林宏昌及調取警詢之錄音帶或錄影帶，以調查被告之自白是否出於任意性，另未再傳
訊各被害人予以詳細查證，即為被告有利之認定，均有證據調查未盡之違法云云。惟
查：（一）、被害人之陳述如無瑕疵，且就其他方面調查又與事實相符，始得採為論
罪之依據。依卷內資料，林仰平於警詢指訴係被告騎機車載蕭名欽（業經第一審判決
無罪確定）搶奪其皮包，於第一審則僅指認被告並稱被告臉上有黑痣或斑點，但並未
指稱被告有戴眼鏡，於原審更審前審理時始稱被告有戴防塵眼鏡云云，其前後指訴已
非無瑕疵可指，且其指訴並無其他證據足資補強，原判決乃以不能以其指訴為唯一證
據，而為有利被告之認定，其採證與證據法則無違。至原判決理由記載林仰平未指訴
被告有戴眼鏡，固與卷內資料未盡相符，但此理由疏略之單純訴訟程序上之瑕疵，不
影響原判決本旨，自難執為合法之第三審上訴理由。（二）、證人即大順銀樓職員張
美華於警詢已供稱被告只拿金牌前來典當，並未拿金項鍊，於第一審仍同此供述，又
被害人羅裕祥、陳耀宗、許曉君、林仰平、蔡宗霖等人於第一審及原審更審前均已傳
訊詳加調查，且原判決亦詳為說明被害人等人之指訴如何有其瑕疵，不能採為被告犯
罪依據，及被告警詢關於羅裕祥部分之自白應係出於非任意性，復與事實不符之理由
。其採證認事，從形式上觀察，俱無所謂證據調查未盡之違法。上訴意旨猶執以指摘
，係對原判決已說明之事項，重為事實上之爭執，亦非適法，應認其上訴為違背法律
上之程式，予以駁回。至被告尚被訴涉犯刑法第二百七十七條第一項之傷害罪嫌部分
，核屬刑事訴訟法第三百七十六條第一款之案件，依該法條規定，既經第二審判決，
不得上訴於第三審法院，上訴人竟復一併提起上訴，顯為法所不許，亦應予駁回。
據上論結，應依刑事訴訟法第三百九十五條前段，判決如主文。
中　　　華　　　民　　　國　　九十三　　年　　　七　　　月　　　一　　　日
                              最高法院刑事第十一庭
                                  審判長法官  張　淳　淙
                                        法官  謝　俊　雄
                                        法官  蘇　振　堂
                                        法官  張　春　福
                                        法官  呂　丹　玉
      右正本證明與原本無異
                                              書  記  官
中　　　華　　　民　　　國　　九十三　　年　　　七　　　月　　　七　　　日
                                                                        Ｂ
